臺灣屏東地方法院刑事判決
111年度訴更一字第2號
公  訴  人  臺灣屏東地方檢察署檢察官
被      告  汪雅群



上列被告因違反毒品危害防制條例案件，經檢察官提起公訴（10
9年度偵字第9688號），前經本院於民國110年12月16日以109年
度訴字第841號判決，被告不服提起上訴，經臺灣高等法院高雄
分院於111年5月27日以111年度上訴字第182號判決撤銷發回，被
告於本院準備程序中，就被訴事實為有罪之陳述，經告知其簡式
審判程序之旨，並聽取當事人意見後，裁定由受命法官獨任依簡
式審判程序審理，茲判決如下：
    主  文
汪雅群犯持有第二級毒品純質淨重二十公克以上罪，處有期徒刑
陸月，如易科罰金，以新臺幣壹仟元折算壹日。緩刑貳年，並應
於本判決確定後壹年內，向公庫支付新臺幣陸萬元。
扣案如附表一編號一至五、附表二編號一至二十八所示之物均沒
收銷燬。　
    事實及理由
一、程序部分
    按除被告所犯為死刑、無期徒刑、最輕本刑為3年以上有期
    徒刑之罪或高等法院管轄第一審案件者外，於第一次審判期
    日前之準備程序進行中，被告先就被訴事實為有罪之陳述時
    ，審判長得告知被告簡式審判程序之旨，並聽取當事人、代
    理人、辯護人及輔佐人之意見後，裁定進行簡式審判程序，
    刑事訴訟法第273條之1第1項定有明文。經核本案被告汪雅
    群所犯係死刑、無期徒刑、最輕本刑為3年以上有期徒刑以
    外之罪，其於準備程序中就被訴事實為有罪之陳述，經告知
    簡式審判程序之旨，並聽取公訴人、被告之意見後，本院合
    議庭爰依首揭規定，裁定由受命法官獨任進行簡式審判程序
    。是本案之證據調查，依同法第273條之2規定，不受同法第
    159條第1項、第161條之2、第161條之3、第163條之1，及第
    164條至170條所規定證據能力認定及調查方式之限制，合先
    敘明。
二、本案犯罪事實、證據，除均引用檢察官起訴書之記載（如附
    件），另就證據部分補充：高雄醫學大學附設中和紀念醫院
    檢驗醫學部毒物室民國110年5月10日報告編號S00000-00至7
    9號濫用藥物檢驗報告、被告汪雅群於本院準備程序及審理
    時之自白。
三、論罪科刑　　
　㈠核被告所為，係犯毒品危害防制條例第11條第4項之持有第二
    級毒品純質淨重20公克以上罪。又被告自取得上述毒品起至
    為警查獲之日止持有毒品，僅有一持有行為，屬繼續犯，應
    論以一罪。
　㈡按最高法院歷年來針對罪數問題乃建立所謂「吸收犯」之理
    論（最高法院93年度台上字第6502號判決參照），且其類型
    亦非專以高度行為吸收低度行為一類為限，尚包括全部行為
    吸收部分（階段）行為等。又所謂高度行為吸收低度行為，
    乃係基於法益侵害之觀點，認為當高度行為之不法內涵足以
    涵蓋低度行為時，方得論以吸收犯。98年5月20日修正（並
    自公布後六個月施行）之毒品危害防制條例既將同屬持有毒
    品行為之處罰依持有毒品數量多寡而分別以觀，顯見立法乃
    係有意以持有毒品數量作為評價持有毒品行為不法內涵高低
    之標準，並據此修訂持有毒品罪之法定刑，俾使有所區隔。
    因此吾人應可推知當行為人持有毒品數量達法定標準以上者
    ，由於此舉相較於僅持有少量毒品之不法內涵較高、法定刑
    亦隨之顯著提升，縱令行為人係為供個人施用而購入，由於
    該等行為不法內涵非原本施用毒品行為所得涵蓋，自不得拘
    泥於以往施用行為吸收持有行為之既定見解，應本諸行為不
    法內涵之高低為判斷標準，改認持有法定數量以上毒品之行
    為屬高度行為而得吸收施用毒品行為，或逕認施用毒品之輕
    行為當為持有超過法定數量毒品之重行為所吸收，方屬允當
    ，至於持有第一級、第二級毒品未達法定數量之情形，毒品
    危害防制條例第11條第1項、第2項既另有處罰規定，與持有
    毒品達法定數量以上者即屬不同犯罪，則持有第一級、第二
    級毒品未達法定數量並有施用犯行，仍由施用行為吸收持有
    之低度行為，兩者並無扞格之處（臺灣高等法院暨所屬法院
    98年法律座談會刑事類提案第15號決議意旨、最高法院102
    年度台上字第3295號判決意旨參照）。準此，被告本案持有
    第二級毒品甲基安非他命既達純質淨重20公克以上，縱嗣曾
    從其中取出部分復予施用，然被告持有法定數量以上毒品足
    以評價該持有行為之不法內涵較高，已非單純持有少量或適
    量毒品供己施用之行為所得全數涵蓋，自不得為被告遭查獲
    前之施用第二級毒品行為所吸收，附此敘明。
　㈢爰以行為人之責任為基礎，審酌被告明知國家對於查緝毒品
    之禁令，竟仍漠視法令，率爾持有純質淨重20公克以上之第
    二級毒品，對毒品流通及社會治安產生潛在威脅，所為誠屬
    不該，惟念其犯後終能坦承犯行之態度，兼衡其無刑事前科
    之素行（見卷附臺灣高等法院被告前案紀錄表）、犯罪之動
    機、目的、手段、持有毒品之數量、期間，暨其自述之教育
    程度、工作、經濟狀況、家庭生活狀況（見本院卷第131頁
    ）等一切情狀，量處如主文所示之刑，並諭知易科罰金之折
    算標準。
　㈣查被告前無任何前科紀錄，業如前述，故其未曾因故意犯罪
    受有期徒刑以上刑之宣告，其因一時失慮致罹刑典，然已坦
    承犯行，知所悔悟，經此偵審教訓，當知所警惕，而無再犯
    之虞，本院認所宣告之刑以暫不執行為適當，併依刑法第74
    條第1項第1款之規定，宣告緩刑2年。再者，為確實督促被
    告能戒慎行止，並斟酌其犯罪情節、生活狀況及公訴檢察官
    之意見（見本院卷第131頁），爰依刑法第74條第2項第4款
    規定，命被告於本判決確定後1年內，向公庫支付新臺幣6萬
    元。倘被告違反上開應行負擔之事項且情節重大者，依法其
    緩刑之宣告仍得由檢察官向本院聲請撤銷，附此指明。
四、沒收：
  ㈠查扣案如附表1編號1至5及附表2編號1至28所示之白色結晶33
    包，經鑑驗後均含有甲基安非他命成分，有憲兵指揮部刑事
    鑑識中心中心109年8月5日案件編號000000000號鑑定書及高
    雄醫學大學附設中和紀念醫院檢驗醫學部毒物室110年5月10
    日報告編號S00000-00至79號濫用藥物檢驗報告等件在卷為
    憑（見警卷第59-61頁，本院109年度訴字第841號卷第89-12
    1頁），均應依毒品危害防制條例第18條第1項前段規定諭知
    沒收銷燬之。至如盛裝上開毒品之包裝袋33只，因殘留微量
    甲基安非他命，無析離之實益，應視為毒品之一部分，爰依
    毒品危害防制條例第18條第1項前段之規定沒收銷燬之。至
    因鑑驗而耗損之甲基安非他命成分，業經滅失，爰不為沒收
    之諭知。
  ㈡又扣案如附表1編號6至9、附表2編號29所示之物，綜觀全卷
    查無與被告本案犯行相關之證據，爰不為沒收之諭知。　
據上論斷，應依刑事訴訟法第273條之1第1項、第299條第1項前
段，判決如主文。　　
本案經檢察官李忠勲提起公訴，檢察官洪綸謙到庭執行職務。
中　　華　　民　　國　　111 　年　　10　　月　　31　　日
                  刑事第三庭    法  官  曾思薇
以上正本證明與原本無異。
如不服本判決應於收受判決後20日內向本院提出上訴書狀，並應
敘述具體理由；其未敘述上訴理由者，應於上訴期間屆滿後20日
內向本院補提理由書（均須按他造當事人之人數附繕本）「切勿
逕送上級法院」。
中　　華　　民　　國　　111 　年　　10　　月　　31　　日
                                書記官  盧建琳 
附表1：被告民生東路住處內扣得之物（原編號指扣押物品目錄
表之編號）
編號 品      名 數量 單位 備                                        註 一 第二級毒品甲基安非他命（原編號1）  1  包 ①第二級毒品甲基安非他命（驗前淨重3.0763公克，驗餘淨重3.0664公克，純度76.38％，純質淨重2.35公克）。 ②含極微量第二級毒品甲基安非他命殘渣且未析離之外包裝1個，應併予沒收銷燬。 ③卷附憲兵指揮部刑事鑑識中心109年8月5日案件編號000000000號鑑定書1份參照（見警卷第59至61頁）。 二 第二級毒品甲基安非他命（原編號2）  1  包 ①第二級毒品甲基安非他命（驗前淨重2.3197公克，驗餘淨重2.3096公克，純度76.38％，純質淨重1.77公克）。 ②含極微量第二級毒品甲基安非他命殘渣且未析離之外包裝1個，應併予沒收銷燬。 ③卷附憲兵指揮部刑事鑑識中心109年8月5日案件編號000000000號鑑定書1份參照（見警卷第59至61頁）。 三 第二級毒品甲基安非他命（原編號3）  1  包 ①第二級毒品甲基安非他命（驗前淨重3.1629公克，驗餘淨重3.1529公克，純度76.38％，純質淨重2.42公克）。 ②含極微量第二級毒品甲基安非他命殘渣且未析離之外包裝1個，應併予沒收銷燬。 ③卷附憲兵指揮部刑事鑑識中心109年8月5日案件編號000000000號鑑定書1份參照（見警卷第59至61頁）。 四 第二級毒品甲基安非他命（原編號4）  1  包 ①第二級毒品甲基安非他命（驗前淨重1.9660公克，驗餘淨重1.9560公克，純度76.38％，純質淨重1.50公克）。 ②含極微量第二級毒品甲基安非他命殘渣且未析離之外包裝1個，應併予沒收銷燬。 ③卷附憲兵指揮部刑事鑑識中心109年8月5日案件編號000000000號鑑定書1份參照（見警卷第59至61頁）。 五 第二級毒品甲基安非他命（原編號5）  1  包 ①第二級毒品甲基安非他命（驗前淨重3.2092公克，驗餘淨重3.1992公克，純度76.38％，純質淨重2.45公克）。 ②含極微量第二級毒品甲基安非他命殘渣且未析離之外包裝1個，應併予沒收銷燬。 ③卷附憲兵指揮部刑事鑑識中心109年8月5日案件編號000000000號鑑定書1份參照（見警卷第59至61頁）。 六 吸食器  1  組  七 IPHONE SE手機  1  支 IMEI：000000000000000、000000000000000號 八 SAMSUNG 手機  1  支 IMEI：000000000000000、000000000000000號 九 新臺幣1 千元  30  張  
附表2：本案車輛內扣得之物（原編號指扣押物品目錄表之編號
）
編號 品      名 數量 單位 備                                        註 一 第二級毒品甲基安非他命（原編號1-1-1）  1  包 ①第二級毒品甲基安非他命（驗前淨重2.9492公克，驗餘淨重2.9392公克，純度76.38％，純質淨重2.25公克）。 ②含極微量第二級毒品甲基安非他命殘渣且未析離之外包裝1個，應併予沒收銷燬。 ③卷附憲兵指揮部刑事鑑識中心109年8月5日案件編號000000000號鑑定書1份參照（見警卷第59至61頁）。 二 第二級毒品甲基安非他命（原編號1-1-2）  1  包 ①第二級毒品甲基安非他命（驗前淨重3.5544公克，驗餘淨重3.5449公克，純度76.38％，純質淨重2.71公克）。 ②含極微量第二級毒品甲基安非他命殘渣且未析離之外包裝1個，應併予沒收銷燬。 ③卷附憲兵指揮部刑事鑑識中心109年8月5日案件編號000000000號鑑定書1份參照（見警卷第59至61頁）。 三 第二級毒品甲基安非他命（原編號1-1-3 ）  1  包 ①第二級毒品甲基安非他命（驗前淨重0.4234公克，驗餘淨重0.4134公克，純度76.38％，純質淨重0.32公克）。 ②含極微量第二級毒品甲基安非他命殘渣且未析離之外包裝1個，應併予沒收銷燬。 ③卷附憲兵指揮部刑事鑑識中心109年8月5日案件編號000000000號鑑定書1份參照（見警卷第59至61頁）。 四 第二級毒品甲基安非他命（原編號1-1-4）  1  包 ①第二級毒品甲基安非他命（驗前淨重2.3057公克，驗餘淨重2.2957公克，純度76.38％，純質淨重1.76公克）。 ②含極微量第二級毒品甲基安非他命殘渣且未析離之外包裝1個，應併予沒收銷燬。 ③卷附憲兵指揮部刑事鑑識中心109年8月5日案件編號000000000號鑑定書1份參照（見警卷第59至61頁）。 五 第二級毒品甲基安非他命（原編號1-1-5）  1  包 ①第二級毒品甲基安非他命（驗前淨重2.164公克，驗餘淨重2.155公克，純度63.0％，純質淨重1.363公克）。 ②含極微量第二級毒品甲基安非他命殘渣且未析離之外包裝1個，應併予沒收銷燬。 ③卷附高雄醫學大學附設中和紀念醫院檢驗醫學部毒物室110年5月10日案件編號S00000-00號鑑定書1份參照（見本院109年度訴字第841號卷第89頁）。 六 第二級毒品甲基安非他命（原編號1-1-6）  1  包 ①第二級毒品甲基安非他命（驗前淨重3.29公克，驗餘淨重3.281公克，純度57.4％，純質淨重1.888公克）。 ②含極微量第二級毒品甲基安非他命殘渣且未析離之外包裝1個，應併予沒收銷燬。 ③卷附高雄醫學大學附設中和紀念醫院檢驗醫學部毒物室110年5月10日案件編號S00000-00號鑑定書1份參照（見本院109年度訴字第841號卷第91頁）。 七 第二級毒品甲基安非他命（原編號1-1-7）  1  包 ①第二級毒品甲基安非他命（驗前淨重2.608公克，驗餘淨重2.599公克，純度62.0％，純質淨重1.616公克）。 ②含極微量第二級毒品甲基安非他命殘渣且未析離之外包裝1個，應併予沒收銷燬。 ③卷附高雄醫學大學附設中和紀念醫院檢驗醫學部毒物室110年5月10日案件編號S00000-00號鑑定書1份參照（見本院109年度訴字第841號卷第93頁）。 八 第二級毒品甲基安非他命（原編號1-1-8）  1  包 ①第二級毒品甲基安非他命（驗前淨重2.886公克，驗餘淨重2.877公克，純度62.8％，純質淨重1.812公克）。 ②含極微量第二級毒品甲基安非他命殘渣且未析離之外包裝1個，應併予沒收銷燬。 ③卷附高雄醫學大學附設中和紀念醫院檢驗醫學部毒物室110年5月10日案件編號S00000-00號鑑定書1份參照（見本院109年度訴字第841號卷第95頁）。 九 第二級毒品甲基安非他命（原編號1-1-9）  1  包 ①第二級毒品甲基安非他命（驗前淨重2.772公克，驗餘淨重2.763公克，純度57.8％，純質淨重1.603公克）。 ②含極微量第二級毒品甲基安非他命殘渣且未析離之外包裝1個，應併予沒收銷燬。 ③卷附高雄醫學大學附設中和紀念醫院檢驗醫學部毒物室110年5月10日案件編號S00000-00號鑑定書1份參照（見本院109年度訴字第841號卷第97頁）。 十 第二級毒品甲基安非他命（原編號1-1-10）  1  包 ①第二級毒品甲基安非他命（驗前淨重2.547公克，驗餘淨重2.538公克，純度53.1％，純質淨重1.353公克）。 ②含極微量第二級毒品甲基安非他命殘渣且未析離之外包裝1個，應併予沒收銷燬。 ③卷附高雄醫學大學附設中和紀念醫院檢驗醫學部毒物室110年5月10日案件編號S00000-00號鑑定書1份參照（見本院109年度訴字第841號卷第99頁）。 十一 第二級毒品甲基安非他命（原編號1-1-11）  1  包 ①第二級毒品甲基安非他命（驗前淨重2.82公克，驗餘淨重2.811公克，純度50.1％，純質淨重1.414公克）。 ②含極微量第二級毒品甲基安非他命殘渣且未析離之外包裝1個，應併予沒收銷燬。 ③卷附高雄醫學大學附設中和紀念醫院檢驗醫學部毒物室110年5月10日案件編號S00000-00號鑑定書1份參照（見本院109年度訴字第841號卷第101頁）。 十二 第二級毒品甲基安非他命（原編號1-1-12）  1  包 ①第二級毒品甲基安非他命（驗前淨重3.141公克，驗餘淨重3.132公克，純度64.5％，純質淨重2.027公克）。 ②含極微量第二級毒品甲基安非他命殘渣且未析離之外包裝1個，應併予沒收銷燬。 ③卷附高雄醫學大學附設中和紀念醫院檢驗醫學部毒物室110年5月10日案件編號S00000-00號鑑定書1份參照（見本院109年度訴字第841號卷第103頁）。 十三 第二級毒品甲基安非他命（原編號1-1-13）  1  包 ①第二級毒品甲基安非他命（驗前淨重2.239公克，驗餘淨重2.23公克，純度59.3％，純質淨重1.328公克）。 ②含極微量第二級毒品甲基安非他命殘渣且未析離之外包裝1個，應併予沒收銷燬。 ③卷附高雄醫學大學附設中和紀念醫院檢驗醫學部毒物室110年5月10日案件編號S00000-00號鑑定書1份參照（見本院109年度訴字第841號卷第105頁）。 十四 第二級毒品甲基安非他命（原編號1-1-14）  1  包 ①第二級毒品甲基安非他命（驗前淨重2.67公克，驗餘淨重2.661公克，純度45.9％，純質淨重1.225公克）。 ②含極微量第二級毒品甲基安非他命殘渣且未析離之外包裝1個，應併予沒收銷燬。 ③卷附高雄醫學大學附設中和紀念醫院檢驗醫學部毒物室110年5月10日案件編號S00000-00號鑑定書1份參照（見本院109年度訴字第841號卷第107頁）。 十五 第二級毒品甲基安非他命（原編號1-1-15）  1  包 ①第二級毒品甲基安非他命（驗前淨重3.111公克，驗餘淨重3.102公克，純度50.5％，純質淨重1.571公克）。 ②含極微量第二級毒品甲基安非他命殘渣且未析離之外包裝1個，應併予沒收銷燬。 ③卷附高雄醫學大學附設中和紀念醫院檢驗醫學部毒物室110年5月10日案件編號S00000-00號鑑定書1份參照（見本院109年度訴字第841號卷第109頁）。 十六 第二級毒品甲基安非他命（原編號1-1-16）  1  包 ①第二級毒品甲基安非他命（驗前淨重2.859公克，驗餘淨重2.85公克，純度60.9％，純質淨重1.741公克）。 ②含極微量第二級毒品甲基安非他命殘渣且未析離之外包裝1個，應併予沒收銷燬。 ③卷附高雄醫學大學附設中和紀念醫院檢驗醫學部毒物室110年5月10日案件編號S00000-00號鑑定書1份參照（見本院109年度訴字第841號卷第111頁）。 十七 第二級毒品甲基安非他命（原編號1-1-17）  1  包 ①第二級毒品甲基安非他命（驗前淨重0.372公克，驗餘淨重0.363公克，純度59.2％，純質淨重0.220公克）。 ②含極微量第二級毒品甲基安非他命殘渣且未析離之外包裝1個，應併予沒收銷燬。 ③卷附高雄醫學大學附設中和紀念醫院檢驗醫學部毒物室110年5月10日案件編號S00000-00號鑑定書1份參照（見本院109年度訴字第841號卷第113頁）。 十八 第二級毒品甲基安非他命（原編號1-1-18）  1  包 ①第二級毒品甲基安非他命（驗前淨重0.285公克，驗餘淨重0.276公克，純度57.5％，純質淨重0.164公克）。 ②含極微量第二級毒品甲基安非他命殘渣且未析離之外包裝1個，應併予沒收銷燬。 ③卷附高雄醫學大學附設中和紀念醫院檢驗醫學部毒物室110年5月10日案件編號S00000-00號鑑定書1份參照（見本院109年度訴字第841號卷第115頁）。 十九 第二級毒品甲基安非他命（原編號1-1-19）  1  包 ①第二級毒品甲基安非他命（驗前淨重2.661公克，驗餘淨重2.652公克，純度35.0％，純質淨重0.932公克）。 ②含極微量第二級毒品甲基安非他命殘渣且未析離之外包裝1個，應併予沒收銷燬。 ③卷附高雄醫學大學附設中和紀念醫院檢驗醫學部毒物室110年5月10日案件編號S00000-00號鑑定書1份參照（見本院109年度訴字第841號卷第117頁）。 二十 第二級毒品甲基安非他命（原編號1-1-20）  1  包 ①第二級毒品甲基安非他命（驗前淨重2.684公克，驗餘淨重2.675公克，純度52.4％，純質淨重1.407公克）。 ②含極微量第二級毒品甲基安非他命殘渣且未析離之外包裝1個，應併予沒收銷燬。 ③卷附高雄醫學大學附設中和紀念醫院檢驗醫學部毒物室110年5月10日案件編號S00000-00號鑑定書1份參照（見本院109年度訴字第841號卷第119頁）。 二十一 第二級毒品甲基安非他命（原編號1-1-21）  1  包 ①第二級毒品甲基安非他命（驗前淨重4.207公克，驗餘淨重4.198公克，純度59.5％，純質淨重2.505公克）。 ②含極微量第二級毒品甲基安非他命殘渣且未析離之外包裝1個，應併予沒收銷燬。 ③卷附高雄醫學大學附設中和紀念醫院檢驗醫學部毒物室110年5月10日案件編號S00000-00號鑑定書1份參照（見本院109年度訴字第841號卷第121頁）。 二十二 第二級毒品甲基安非他命（原編號1-1-22）  1  包 ①第二級毒品甲基安非他命（驗前淨重1.1824公克，驗餘淨重1.1725公克，純度76.38％，純質淨重0.90公克）。 ②含極微量第二級毒品甲基安非他命殘渣且未析離之外包裝1個，應併予沒收銷燬。 ③卷附憲兵指揮部刑事鑑識中心109年8月5日案件編號000000000號鑑定書1份參照（見警卷第59至61頁）。 二十三 第二級毒品甲基安非他命（原編號1-1-23）  1  包 ①第二級毒品甲基安非他命（驗前淨重0.4493公克，驗餘淨重0.4392公克，純度76.38％，純質淨重0.34公克）。 ②含極微量第二級毒品甲基安非他命殘渣且未析離之外包裝1個，應併予沒收銷燬。 ③卷附憲兵指揮部刑事鑑識中心109年8月5日案件編號000000000號鑑定書1份參照（見警卷第59至61頁）。 二十四 第二級毒品甲基安非他命（原編號1-1-24）  1  包 ①第二級毒品甲基安非他命（驗前淨重1.5190公克，驗餘淨重1.5091公克，純度76.38％，純質淨重1.16公克）。 ②含極微量第二級毒品甲基安非他命殘渣且未析離之外包裝1個，應併予沒收銷燬。 ③卷附憲兵指揮部刑事鑑識中心109年8月5日案件編號000000000號鑑定書1份參照（見警卷第59至61頁）。 二十五 第二級毒品甲基安非他命（原編號1-1-25）  1  包 ①第二級毒品甲基安非他命（驗前淨重2.0739公克，驗餘淨重2.0637公克，純度76.38％，純質淨重1.58公克）。 ②含極微量第二級毒品甲基安非他命殘渣且未析離之外包裝1個，應併予沒收銷燬。 ③卷附憲兵指揮部刑事鑑識中心109年8月5日案件編號000000000號鑑定書1份參照（見警卷第59至61頁）。 二十六 第二級毒品甲基安非他命（原編號1-1-26）  1  包 ①第二級毒品甲基安非他命（驗前淨重2.2187公克，驗餘淨重2.2086公克，純度76.38％，純質淨重1.69公克）。 ②含極微量第二級毒品甲基安非他命殘渣且未析離之外包裝1個，應併予沒收銷燬。 ③卷附憲兵指揮部刑事鑑識中心109年8月5日案件編號000000000號鑑定書1份參照（見警卷第59至61頁）。 二十七 第二級毒品甲基安非他命（原編號1-1-27）  1  包 ①第二級毒品甲基安非他命（驗前淨重1.4864公克，驗餘淨重1.4763公克，純度76.38％，純質淨重1.14公克）。 ②含極微量第二級毒品甲基安非他命殘渣且未析離之外包裝1個，應併予沒收銷燬。 ③卷附憲兵指揮部刑事鑑識中心109年8月5日案件編號000000000號鑑定書1份參照（見警卷第59至61頁）。 二十八 第二級毒品甲基安非他命（原編號1-1-28）  1  包 ①第二級毒品甲基安非他命（驗前淨重1.2945公克，驗餘淨重1.2847公克，純度76.38％，純質淨重0.99公克）。 ②含極微量第二級毒品甲基安非他命殘渣且未析離之外包裝1個，應併予沒收銷燬。 ③卷附憲兵指揮部刑事鑑識中心109年8月5日案件編號000000000號鑑定書1份參照（見警卷第59至61頁）。 二十九 玻璃球  3  支  
附錄本案論罪科刑法條全文：
毒品危害防制條例第11條
持有第一級毒品者，處3年以下有期徒刑、拘役或新臺幣30萬元
以下罰金。
持有第二級毒品者，處2年以下有期徒刑、拘役或新臺幣20萬元
以下罰金。
持有第一級毒品純質淨重十公克以上者，處1年以上7年以下有期
徒刑，得併科新臺幣1百萬元以下罰金。
持有第二級毒品純質淨重二十公克以上者，處6月以上5年以下有
期徒刑，得併科新臺幣70萬元以下罰金。
持有第三級毒品純質淨重五公克以上者，處2年以下有期徒刑，
得併科新臺幣20萬元以下罰金。
持有第四級毒品純質淨重五公克以上者，處1年以下有期徒刑，
得併科新臺幣10萬元以下罰金。
持有專供製造或施用第一級、第二級毒品之器具者，處1年以下
有期徒刑、拘役或新臺幣10萬元以下罰金。